【裁判字號】    98,財管,40
【裁判日期】    981123
【裁判案由】    選任遺產管理人
【裁判全文】
臺灣桃園地方法院民事裁定              98年度財管字第40號
聲  請  人  台灣金聯資產管理股份有限公司
法定代理人  乙○○
代  理  人  丙○○
            丁○○
被 繼承 人  甲○○（亡）
遺產管理人  林清漢律師
上列聲請人聲請選任被繼承人甲○○之遺產管理人事件，本院裁
定如下：
    主    文
選任林清漢律師為被繼承人甲○○（男，民國○○年○○月○○日生，
身分證統一編號：Ｚ000000000號，生前最後住所：桃園縣桃園市
○○街10巷1號2樓）之遺產管理人。
准對被繼承人甲○○之大陸地區以外之繼承人為承認繼承之公示
催告。
聲請人應於收受本裁定之日起貳拾日內，將本裁定登載於公報、
新聞紙或其他相類之傳播工具。
如有被繼承人之大陸地區以外之繼承人，應自本公示催告最後登
載公報、新聞紙或其他相類之傳播工具之日起壹年零伍內向本院
陳報承認繼承，如不於公示期限內申報承認繼承時，被繼承人之
遺產於大陸地區之繼承人依法繼承、清償債權並交付遺贈物後有
賸餘者歸屬國庫。
聲請程序費用由被繼承人甲○○之遺產負擔。
    理    由
一、按繼承開始時，繼承人有無不明，而無親屬會議，或親屬會
    議未於民法第1177條所定1 個月內選定遺產管理人時，利害
    關係人得聲請法院選任遺產管理人，同法第1178條第2 項前
    段亦有明文規定。
二、本件聲請意旨略以：聲請人為被繼承人甲○○（男，民國○○
    年○○月○○日生）之債權人，聲請人並向彰化地方法院聲請強
    制執行，然被繼承人甲○○於97年5月5日死亡，且其所有順
    位之繼承人皆已拋棄繼承，為使被繼承人之債務能順利清償
    ，爰依法聲請選定被繼承人之遺產管理人，俾使聲請人進行
    後續執行事宜。
三、經查，聲請人前開主張，業據本院調閱本院97年繼字第945
    號及97年度繼字第1019號拋棄繼承卷宗查核屬實；又被繼承
    人死亡迄今已逾民法第1177條所定1 個月期間，期間無親屬
    會議選任之遺產管理人向本院陳明或向聲請人為處理債務之
    表示，堪認被繼承人所遺財產現確係處於無人管領之狀態，
    是以本件確有為被繼承人所遺財產指定遺產管理人之必要。
四、按遺產管理人之設，旨在管理保存及清算遺產，以免遺產散
    失，是以遺產管理人具有相當之公益色彩；又選任遺產管理
    人，除慮及管理遺產之公平性外，須考慮其適切性，須優先
    選任與遺債債權人無利害共同關係而得忠誠處理者為宜。又
    查，聲請人係為續行強制執行其債權而為本件聲請，聲請人
    之代理人雖聲請指定財政部國有財產局人員擔任本件遺產管
    理人，惟據財政部國有財產局臺灣北區辦事處桃園分處函覆
    本院：被繼承人之法定繼承人均已拋棄繼承，顯見其遺債大
    於遺產，本案應選他人較為適當等語，本院斟諸上情，認本
    件若指定財政部國有財產局人員應不適當。又經本院函請桃
    園律師公會推薦有意願擔任本件遺產管理人之人選，該律師
    公會函覆推薦林清漢律師擔任本件遺產管理人，此有該律師
    公會98年9 月9 日桃律公字第578 號函在卷可參。本院審酌
    關係人林清漢律師具有專業知識能力，當可秉持其專業倫理
    擔當此具公益性質之遺產管理人任務，因此選任林清漢律師
    為本件被繼承人所遺遺產之遺產管理人，應屬適當。是爰依
    首揭規定選任林清漢律師為遺產管理人並為公示催告。
五、聲請費用負擔之依據：非訟事件法第157 條。
中    華    民    國    98    年    11    月    23    日
                              家事法庭法  官  林曉芳
上列正本證明與原本無異
如對本裁定抗告須於裁定送達後10日內向本院提出抗告狀，並繳
納抗告裁判費新台幣1,000 元。
中    華    民    國    98    年    11    月    23    日
                                      書記官  張儷瓊


司法院資訊處製作；財團法人民間司法改革基金會備份。
